【裁判字號】    97,易,1334
【裁判日期】    970416
【裁判案由】    竊盜
【裁判全文】
臺灣臺中地方法院刑事判決              97年度易字第1334號
公  訴  人  臺灣臺中地方法院檢察署檢察官
被      告  丁○○
                        號
上列被告因竊盜案件，經檢察官提起公訴（九十七年度偵字第六
五四四號），本院判決如下：
    主    文
丁○○竊盜，處有期徒刑肆月，鑰匙壹支沒收；又竊盜，處有期
徒刑肆月，鑰匙壹支沒收；又竊盜，處有期徒刑肆月，鑰匙壹支
沒收；又竊盜，處有期徒刑肆月，鑰匙壹支沒收。應執行有期徒
刑壹年，鑰匙壹支沒收。
    犯罪事實
一、丁○○基於意圖為自己不法所有之竊盜犯意，於民國九十七
    年一月二十三日凌晨三時許，在新竹市○○路○段與天府路
    口，以其所有之鑰匙一支，竊取乙○○所有並停放該處之車
    牌號碼8537-FV號自用小客車得手，供己駕駛代步使用。丁○○又另行基於意圖為自己不法所有之竊盜犯意，於同年二
    月二十日上午八時三十分許，在苗栗縣苑裡鎮○○路附近，
    以上開其所有之鑰匙一支，竊取甲○○所有並停放該處之車
    牌號碼3V-2120號自用小貨車（車內有甲○○所有之駕駛執
    照、行車執照、健保卡各一枚）得手，供己駕駛代步使用。
    丁○○復另行基於意圖為自己不法所有之竊盜犯意，於同年
    二月二十一日上午六時許，在苗栗縣苑裡鎮○○路之「建國
    停車場」，以上開其所有之鑰匙一支，竊取己○○所有並停
    放該處之車牌號碼QN-1063號自用小客車得手，供己駕駛代
    步使用。丁○○再另行基於意圖為自己不法所有之竊盜犯意
    ，於同年三月二日上午五時三十分許，在新竹市○○路○段
    二一八號前，以上開其所有之鑰匙一支，竊取戊○○所有並
    停放該處之車牌號碼7G-4577號自用小貨車得手，供己駕駛
    代步使用。迄至同年月十一日下午三時四十分許，丁○○駕
    駛其所竊得之車牌號碼7G-4577號自用小貨車，途經臺中縣
    大甲鎮○○路一一○號前時，為警臨檢查獲，並扣得其所有
    供犯竊盜所用之自備鑰匙一支、甲○○所有之健保卡一張（
    業已發還甲○○）、第一級毒品海洛因二包（丁○○所涉施
    用毒品部分，另由臺灣臺中地方法院檢察署以九十七年度毒
    偵字第一四九五號案件偵辦中）。
二、案經臺中縣警察局大甲分局報請臺灣臺中地方法院檢察署檢
    察官偵查起訴。
    理    由
壹、證據能力之說明：
    按被告以外之人於審判外之言詞或書面陳述，除法律有規定
    者外，不得作為證據，刑事訴訟法第一百五十九條第一項固
    定有明文。惟被告以外之人於審判外之陳述，雖不符前四條
    之規定，而經當事人於審判程序同意作為證據，法院審酌該
    言詞陳述或書面陳述作成時之情況，認為適當者，亦得為證
    據，同法第一百五十九條之五第一項亦定有明文，是被告對
    證人之詰問權雖為被告應受保障之訴訟權能之一，但尚非不
    得拋棄。查被告丁○○對於本判決所引用之下列各項證據方
    法之證據能力，於本院審理時表示無意見，且於法院調查證
    據時，知有刑事訴訟法第一百五十九條第一項不得為證據之
    情形，亦未於言詞辯論終結前聲明異議，茲審酌該等言詞陳
    述及書面作成時之情況，並無不宜作為證據之情事，依刑事
    訴訟法第一百五十九條之五之規定，自得作為證據，合先敘
    明。
貳、得心證之理由：
一、訊據被告對於上開犯罪事實坦承不諱，核與其於警詢時、偵
    訊中供述相符，並經被害人乙○○、甲○○、己○○、戊○○於警詢時指述綦詳，復有臺中縣警察局車輛尋獲電腦輸入
    單三紙、贓物認領保管單三紙、查獲照片六張、監視器翻拍
    照片二張在卷可稽，且有鑰匙一支扣案足證，足見被告自白
    確與事實相符，其上揭四次竊盜之犯行，事證明確，均洵堪
    認定。
二、核被告所為，係犯刑法第三百二十條第一項之竊盜罪、同法
    第三百二十條第一項之竊盜罪、同法第三百二十條第一項之
    竊盜罪、同法第三百二十條第一項之竊盜罪。被告所犯竊取
    被害人乙○○、甲○○、己○○、戊○○財物之四件竊盜行
    為間，犯意各別，應予分論併罰。爰審酌被告正值青年，不
    思以正當方法賺取財物，為貪取不法利益，擅以其所有之鑰
    匙竊取被害人乙○○、甲○○、己○○、戊○○之車輛，造
    成被害人乙○○、甲○○、己○○、戊○○使用車輛失竊之
    不便，迄未與被害人乙○○、甲○○、己○○、戊○○達成
    和解，危害社會治安秩序情節非輕，然兼衡其於犯後坦承犯
    行，態度良好，被害人乙○○、甲○○、己○○、戊○○遭
    竊之車輛業已尋回，且被害人甲○○之健保卡並已尋回等一
    切情狀，分別量處如主文所示之刑，並定其應執行刑，以示
    懲儆。又扣案之鑰匙一支，係被告所有供犯本案四件竊案罪
    所用之物，為被告所自承，爰依刑法第三十八條第一項第二
    款宣告沒收。
據上論斷，應依刑事訴訟法第二百九十九條第一項前段，刑法第
三百二十條第一項、第五十一條第五款、第三十八條第一項第二
款，刑法施行法第一條之一第一項、第二條前段，判決如主文。
本案經檢察官丙○○到庭執行職務
中    華    民    國    97    年    4     月    16    日
                  刑事第九庭    法  官  周瑞芬
上正本證明與原本無異。
如不服本判決，應於收送達後十日內向本院提出上訴書狀（應敘
述具體理由並附繕本）。
上訴書狀如未敘述理由，應於上訴期間屆滿後二十日內補提理由
書於本院。
                                書記官  何俞瑩
中    華    民    國    97    年    4     月    16    日
附錄本案論罪科刑法條
刑法第三百二十條第一項：
  意圖為自己或第三人不法之所有，而竊取他人之動產者，為竊
  盜罪，處五年以下有期徒刑、拘役或五百元以下罰金。


司法院資訊處製作；財團法人民間司法改革基金會備份。
